---
title: "Регрессионная модель для определения повторного максимума"
author: "Дмитрий Пасько"
date: "11 02 2020"
output:
  html_document:
    df_print: paged
    toc: yes
---

```{r setup, include=FALSE}
knitr::opts_chunk$set(echo = TRUE,include = TRUE,tidy = TRUE,cache = FALSE,eval = TRUE, message = FALSE,warning = FALSE,fig.align = "center")
```

```{r,echo=FALSE}
library(knitr)
setwd("C:\\Users\\крендель\\Desktop\\Мелкая помощь\\Уравнение для повторного максимума")
```

***
# Введение

Очень часто при подготовке к соревнованиям по пауэрлифтингу или в процессе любительских тренировок полезно (а иногда и необходимо) оценить свои текущие возможности, не делая "проходку", так как "проходка" оказывает сильное воздействие на нервную систему, её нежелательно делать часто и к ней нужно сначала подготавливаться, затем от неё отдыхать, что занимает много времени и сил --- и всё ради того, чтобы просто узнать, какой именно вес ты способен пожать, присесть или потянуть. Гораздо разумнее было бы оценить эти величины (*повторные максимумы*, **ПМ**), основываясь на результатах, которые ты показывал совсем недавно в процессе обычных тренировок. Кроме того, *если удастся построить такую модель, способную оценить силу человека, исходя из его последних достижений, можно будет сделать более явной связь между тренировками и реальными результатами, предотвращая перетренированность и временные потери на тренировки по программам, не дающим эффекта*.

Итак. **Зачем это нужно?** Построенная модель поможет:

1. адекватно оценить свои возможности перед соревнованиями и заказать веса, очень близкие к реальному максимуму;

1. в период подготовки оценивать скорость своего прогресса (или вообще его наличие), предотвращая перетренированность;

1. более обоснованно планировать программу тренировок: пытаясь чередовать разные упражнения и разные диапазоны повторений, легко сделать программу, которая на самом деле не будет давать значимого эффекта или потребует неподъёмных усилий;

1. обосновать действенность разных методик и выразить различия между ними (этому посвящён последний раздел). 


## О данных и ресурсах
С целью 



## Отправная точка
В книге ["Система тренировок КУБ"](https://forum.steelfactor.ru/index.php?showtopic=44596) на странице 23 (34 в оригинальной версии) приводится формула для определения повторного максимума: 
                    $$предполагаемый\ повторный\ максимум = вес * (1 + 0.0333 * повторения),$$ 
где берётся некоторый рабочий вес и максимально возможное число повторений с ним. В оригинальных обозначениях (которые далее будут использоваться для удобства):
$$RM=WEIGHT \cdot (1+0.0333\cdot REPS).$$

Например, если вы можете пожать 100 кг на 5 раз, то из этой формулы следует, что вы сможете пожать 115 на раз и 90 на 9 раз.

Лично на мне эта формула хорошо работает и мне захотелось уточнить её для других людей разной комплекции и уровня подготовки. Также интересно то, что здесь имеется, по сути, очень простая линейная модель с двумя *предикторами*: рабочим весом и *взаимодействием* рабочего веса с числом повторений, и нет зависимости от самого упражнения, опыта человека и других характеристик, то есть в перспективе возможно с большой точностью описать наши возможности одной простой формулой, и это будет верно почти для всех людей, невзирая на все различия между ними.


# Описание выборки и разведочный анализ данных

***
# Модель типа

# Модель типа

# Модель типа

***
# Выводы

***
# Возможности для примерения в анализе силовых циклов

Известно, что невозможно постоянно увеличивать вес отягощений, так как рано или поздно спортсмен упрётся в *тренировочное плато* и может дойти до перетренированности, истощиться, заболеть, в результате чего произойдёт снижение силовых показателей. Основной способ обойти эту проблему и многие годы увеличивать силовые показатели --- это **циклирование** (периодизация нагрузок). При этом даже сейчас циклы строятся больше на основе опыта (методом проб и ошибок) и интуиции, чем с использованием каких-то научных знаний. И хоть за последние полвека уже тысячи спортсменов доказали пользу нескольких моделей циклирования и разнообразия нагрузок, текущая ситуация далека от идеальной. Я считаю, что построенная ранее модель (или аналогичная ей) может сделать в этом направлении шаг вперёд.

Если раньше многие циклы записывались от силы таблицами в Excel и не всегда были понятны, то *использование модели, отождествляющей повторный максимум с многоповторным, позволяет визуализировать зависимость "максимального усилия" от дня тренировки*, то есть **отождествить цикл с временным рядом**. Дальнейшие исследования таких временных рядов позволит разработать циклы, близкие к идеальным, или хотя бы обнаружить ту составляющую в циклах, за счёт которых они работают, и отсеить те программы тренировок, которые не будут работать.

Таким образом, в будущем ***тренировочный процесс можно будет представить как последовательность нагрузок в разных режимах (в основном для тренировки разных мышечных волокон), которые требуют усилий, подчиняющихся определённым математически выраженным закономерностям***.

Далее приводятся примеры визуализации нескольких циклов.

## Простейший цикл




