---
title: "Регрессионная модель для определения повторного максимума"
author: "Дмитрий Пасько"
date: "11 02 2020"
output:
  html_document:
    df_print: paged
    toc: yes
---

```{r setup, include=FALSE}
knitr::opts_chunk$set(echo = TRUE,include = TRUE,tidy = TRUE,cache = FALSE,eval = TRUE, message = FALSE,warning = FALSE,fig.align = "center")
```

```{r,echo=FALSE}
library(knitr)
setwd("C:\\Users\\крендель\\Desktop\\Мелкая помощь\\Уравнение для повторного максимума")
```

***
# Введение

Очень часто при подготовке к соревнованиям по пауэрлифтингу или в процессе любительских тренировок полезно (а иногда и необходимо) оценить свои текущие возможности, не делая "проходку", так как "проходка" оказывает сильное воздействие на нервную систему, её нежелательно делать часто и к ней нужно сначала подготавливаться, затем от неё отдыхать, что занимает много времени и сил --- и всё ради того, чтобы просто узнать, какой именно вес ты способен пожать, присесть или потянуть. Гораздо разумнее было бы оценить эти величины (*повторные максимумы*, **ПМ**), основываясь на результатах, которые ты показывал совсем недавно в процессе обычных тренировок. Кроме того, *если удастся построить такую модель, способную оценить силу человека, исходя из его последних достижений, можно будет сделать более явной связь между тренировками и реальными результатами, предотвращая перетренированность и временные потери на тренировки по программам, не дающим эффекта*.

Итак. **Зачем это нужно?** Построенная модель поможет:

1. адекватно оценить свои возможности перед соревнованиями и заказать веса, очень близкие к реальному максимуму;

1. в период подготовки оценивать скорость своего прогресса (или вообще его наличие), предотвращая перетренированность;

1. более обоснованно планировать программу тренировок: пытаясь чередовать разные упражнения и разные диапазоны повторений, легко сделать программу, которая на самом деле не будет давать значимого эффекта или потребует неподъёмных усилий;

1. обосновать действенность разных методик и выразить различия между ними (этому посвящён последний раздел). 


## О данных и ресурсах
С целью 



## Начальное решение


# Описание выборки и разведочный анализ данных

***
# Модель типа

# Модель типа

# Модель типа

***
# Выводы

***
# Возможности для примерения

